臺灣板橋地方法院刑事判決　　　　　　　94年度交訴字第29號
公　訴　人　臺灣板橋地方法院檢察署檢察官
被　　　告　甲○○
選任辯護人　邱基祥律師
上列被告因過失致死等案件，經檢察官提起公訴（94年度偵字第
1562號）及移送併案審理（94年度偵字第4743號），被告於準備
程序認罪，本院以簡式審判程序判決如下：
    主  文
甲○○服用酒類，不能安全駕駛動力交通工具而駕駛，處有期徒
刑月；又因過失致人於死，處有期徒刑伍月；又駕駛動力交通
工具肇事，致人死亡而逃逸，處有期徒刑捌月。應執行有期徒刑
壹年。緩刑年。
    事實及理由
一、按除被告所犯為死刑、無期徒刑、最輕本刑為三年以上有期
    徒刑之罪或高等法院管轄第一審案件者外，於第一次審判期
    日前之準備程序進行中，被告先就被訴事實為有罪之陳述時
    ，審判長得告知被告簡式審判程序之旨，並聽取當事人、代
    理人、辯護人及輔佐人之意見後，裁定進行簡式審判程序，
    刑事訴訟法第273 條之1 第1 項定有明文。經核本件被告甲
    ○○所犯係死刑、無期徒刑、最輕本刑為三年以上有期徒刑
    以外之罪，其於準備程序中就被訴事實為有罪之陳述，經法
    官告知簡式審判程序之旨，並聽取公訴人、被告及辯護人之
    意見後，本院爰依首揭規定，合議裁定由受命法官獨任進行
    簡式審判程序，合先敘明。
二、本件犯罪事實、證據及應適用之法條，除被告所犯過失致死
    部分，尚有臺灣省臺北縣區車輛行車事故鑑定委員會民國94
    年2 月18日北縣鑑字第940005號鑑定意見書1 份附卷可資佐
    證，又按其酒醉駕車，因而致被害人死亡，依道路交通管理
    處罰條例第86條第1 項規定，應加重其刑等部分，應予補述
    外，餘均引用如附件檢察官起訴書之記載。
三、爰審酌被告之無有期徒刑以上之前科、各罪犯罪之動機、目
    的、手段、過失情狀、程度、所生危害、犯罪後之態度及業
    與被害人家屬達成民事賠償和解（參見卷附調解書）等一切
    情狀，各量處如主文所示之刑，並定其應執行之刑。又查被
    告前未曾受有期徒刑以上刑之宣告，有臺灣高等法院檢察署
    刑案紀錄簡覆表在卷可按，其因一時失慮致犯本罪，經此教
    訓，當知謹慎，信無再犯之虞，本院認本判決對其所宣告之
    刑，以暫不執行為適當，爰併宣告緩刑三年，以啟自新，並
    觀後效。另臺灣板橋地方法院檢察署移送併案審理之94年度
    偵字第4743號一案，核與本件係同一事實，本院應併予審究
    ，附此敘明。
四、依刑事訴訟法第273 條之1 第1 項、299 條第1 項前段、第
    310 條之1 、第454 條第2 項，刑法第185 條之3 、第276
    條第1 項、第185 條之4 、第51條第5 款、第74條第1 款，
    道路交通管理處罰條例第86條第1 項，罰金罰鍰提高標準條
    例第1 條前段，判決如主文。
五、如不服本判決，得自收受送達之日起10日內向本院提出上訴
    狀（須附繕本）。
中　　華　　民　　國　　94　　年　　4 　　月　　29　　日
                        交通法庭  法  官  彭  全  曄
以上正本證明與原本無異
如不服本判決，應於送達後10日內，向本院提出上訴狀
                                  書記官  梁  宜  庭
中　　華　　民　　國　　94　　年　　4 　　月　　29　　日
附錄本案論罪科刑法條全文：刑法第185 條之3 、第276 條、第
                          185條之4
中華民國刑法第185條之3
服用毒品、麻醉藥品、酒類或其他相類之物，不能安全駕駛動力
交通工具而駕駛者，處一年以下有期徒刑、拘役或三萬元以下罰
金。
中華民國刑法第276條
(過失致死罪)
因過失致人於死者，處二年以下有期徒刑、拘役或二千元以下罰
金。
從事業務之人，因業務上之過失犯前項之罪者，處五年以下有期
徒刑或拘役，得併科三千元以下罰金。
中華民國刑法第185條之4
駕駛動力交通工具肇事，致人死傷而逃逸者，處六月以上五年以
下有期徒刑。
--------------------------------------------------------
附件：
臺灣板橋地方法院檢察署檢察官起訴書
 　　　　　　　　　　　　　　　　　　 94年度偵字第1562號
 　 被　　　告　甲○○　男　38歲（民國○○年○月○○日生）
 　　　　　　　　　　　 住臺北縣淡水鎮○○路46巷6弄1號
 　　　　　　　　　　　 身分證統一編號：Ｚ000000000號
 　 選任辯護人　邱基祥律師
上列被告因公共危險案件，業經偵查終結，認為宜聲請以簡易判
決處刑，茲將犯罪事實及證據並所犯法條分敘如下：
 　　　 犯罪事實
一、甲○○於民國93年12月3 日中午，在臺北縣鶯歌鎮飲用酒類
 　 後，其呼氣酒精所含濃度高達0.73mg/l，已達不能安全駕駛
 　 動力交通工具之程度，詎仍於同日20時許，駕駛車牌號碼
 　 LS-8011 號自小客車，沿臺北縣三重市○○○○道由三峽往
 　 淡水方向行駛，行經該疏洪道重新堤外道2 號電桿前，原應
 　 注意汽車駕駛人飲用酒類後，其吐氣所含酒精濃度超過
 　 0.25mg/l以上者，不能駕車，又汽車在雙向二車道行駛時，
 　 應在遵行車道內行駛，在劃有分向限制線之路段，不得駛入
 　 來車之車道內，且車輛行駛時，駕駛人應注意車前狀況，並
 　 隨時採取必要之安全措施，而依當時情形，天氣雨，夜間有
 　 照明，路面狀況良好，並無不能注意之情事，竟因飲用酒類
 　 後精神不佳，且跨越雙黃線進入對向車道行駛，復未注意車
 　 前狀況採取必要之安全措施，適吳憲忠騎乘車號M93-919 號
 　 重型機車，沿同一路段自對向駛來，雙方迎面發生撞擊，致
 　 吳憲忠人車倒地，導致額骨凹陷顱內出血死亡，詎甲○○於
 　 肇事後，隨即駕車沿重新堤外道闖越重新橋下之紅燈，並於
 　 重新堤外道與疏洪16路交岔路口右轉疏洪16路，復於疏洪16
 　 路與疏洪1 路交岔路口左轉疏洪一路逃逸，惟於疏洪1 路與
 　 12號越堤道交岔路口因遇紅燈並遭前方車輛擋住去路，才為
 　 案發當時在場之吳金益駕駛車號855-GW號營業用曳引車追至
 　 並攔截，嗣經吳金益報警處理，而為警當場查獲。
二、案經乙○○（吳憲忠之妻）告訴及本署檢察官據報相驗後簽
 　 分偵辦。
　 　　 證據並所犯法條
一、證據清單：
┌──┬────────┬──────────────┐
│編號│　證 據 名 稱　 │　 待　 證　 事　 項　　　　│
├──┼────────┼──────────────┤
│ 一 │被告甲○○於警詢│被告飲用酒類駕車，及違規肇事│
│　　│及偵查中之自白　│致吳憲忠死亡之事實。　　　　│
├──┼────────┼──────────────┤
│ 二 │證人吳金益於警詢│被告駕車肇事，並於肇事後逃逸│
│　　│及偵查中之證言　│之事實。　　　　　　　　　　│
├──┼────────┼──────────────┤
│ 三 │告訴人乙○○於警│被害人吳憲忠因車禍死亡之事實│
│　　│詢及偵查中之證言│。　　　　　　　　　　　　　│
│　　│言　　　　　　　│　　　　　　　　　　　　　　│
├──┼────────┼──────────────┤
│ 四 │刑法第185條之3案│被告飲用酒類，已達不能安全駕│
│　　│件測試觀察紀錄表│駛動力交通工具之程度。　　　│
│　　│、汽機車駕駛人酒│　　　　　　　　　　　　　　│
│　　│後生理協調平衡檢│　　　　　　　　　　　　　　│
│　　│測紀錄表、呼氣所│　　　　　　　　　　　　　　│
│　　│含酒精濃度觀察測│　　　　　　　　　　　　　　│
│　　│試表、舉發違反交│　　　　　　　　　　　　　　│
│　　│通管理事件通知單│　　　　　　　　　　　　　　│
│　　│各一紙附卷　　　│　　　　　　　　　　　　　　│
├──┼────────┼──────────────┤
│ 五 │道路交通事故現場│肇事現場及車損情形。　　　　│
│　　│圖、道路交通事故│　　　　　　　　　　　　　　│
│　　│調查報告表（一）│　　　　　　　　　　　　　　│
│　　│（二）、現場及車│　　　　　　　　　　　　　　│
│　　│損相片32幀附卷　│　　　　　　　　　　　　　　│
├──┼────────┼──────────────┤
│ 六 │交通事故肇事人自│被告於肇事後逃逸之事實。　　│
│　　│首情形紀錄表、舉│　　　　　　　　　　　　　　│
│　　│發違反交通管理事│　　　　　　　　　　　　　　│
│　　│件通知單各一紙附│　　　　　　　　　　　　　　│
│　　│卷　　　　　　　│　　　　　　　　　　　　　　│
├──┼────────┼──────────────┤
│ 七 │本署勘驗筆錄、驗│吳憲忠因車禍導致額骨凹陷併顱│
│　　│斷書、相驗屍體證│內出血死亡。　　　　　　　　│
│　　│明書各一件、相驗│　　　　　　　　　　　　　　│
│　　│屍體照片13幀附卷│　　　　　　　　　　　　　　│
└──┴────────┴──────────────┘
二、核被告甲○○所為，係犯刑法第276 條第1 項過失致死、第
　　185 條之3 服用酒類駕駛動力交通工具、第185 條之4 肇事
 　 逃逸罪嫌。其所涉前揭3 罪間，犯意各別，行為亦殊，為數
 　 罪，請分論併罰，並定應執行刑。請審酌被告酒後駕車並嚴
 　 重違規肇事，且於肇事後隨即逃逸，雖事後有與告訴人達成
 　 調解，有臺北縣三重市調解委員會調解書附卷可參，惟其違
 　 規行為對道路車輛、行人之危害程度均非輕微，爰請依法加
 　 重其刑，以茲懲戒。
三、依刑事訴訟法第251條第1項提起公訴。
 　 此　　致
臺灣板橋地方法院
中　　華　　民　　國　　94　　年　　2 　　月　　28　　日
 　　　　　　　　　　　　　　 檢察官　張誌洋
右正本證明與原本無異
中　　華　　民　　國　　94　　年　　3 　　月　　7 　　日
 　　　　　　　　　　　　　　 書記官  鄭木源
附錄本案所犯法條全文
中華民國刑法第二百七十六條
(過失致死罪)
因過失致人於死者，處二年以下有期徒刑、拘役或二千元以下罰
金。
從事業務之人，因業務上之過失犯前項之罪者，處五年以下有期
徒刑或拘役，得併科三千元以下罰金。
中華民國刑法第一百八十五條之三
服用毒品、麻醉藥品、酒類或其他相類之物，不能安全駕駛動力
交通工具而駕駛者，處一年以下有期徒刑、拘役或三萬元以下罰
金。
中華民國刑法第一百八十五條之四
駕駛動力交通工具肇事，致人死傷而逃逸者，處六月以上五年以
下有期徒刑。
